臺灣高等法院刑事判決               100年度上易字第2125號
上  訴  人
即  被  告  李巧秋
上列上訴人因傷害案件，不服臺灣臺北地方法院100年度易字第
1400號，中華民國100年8月19日第一審判決（起訴案號：臺灣臺
北地方法院檢察署100年度偵字第7669號），提起上訴，本院判
決如下：
    主  文
上訴駁回。
    理  由
一、按刑事訴訟法第350條、第361條規定，不服地方法院之第一
    審判決而上訴者，須提出上訴書狀，並應敘述具體理由，為
    上訴必備之程式。倘已提出上訴理由，但所提非屬具體理由
    者，則由第二審法院以上訴不合法律上之程式，判決駁回。
    而所謂具體理由，必係依據卷內既有訴訟資料或提出新事實
    或新證據，指摘或表明第一審判決有何採證認事、用法或量
    刑等足以影響判決本旨之不當或違法，而構成應予撤銷之具
    體事由，始克當之（例如：依憑證據法則具體指出所採證據
    何以不具證據能力，或依憑卷證資料，明確指出所為證據證
    明力之判斷如何違背經驗、論理法則）；倘僅泛言原判決認
    定事實錯誤、違背法令、量刑失之過重或輕縱，而未依上揭
    意旨指出具體事由，皆難謂係具體理由，俾與第二審上訴制
    度旨在請求第二審法院撤銷、變更第一審不當或違法之判決
    ，以實現個案救濟之立法目的相契合，並節制濫行上訴。又
    上訴意旨對於原判決實體上之違法，或程序上之違法，均必
    須為具體的指摘，俾得就其指摘事項加以審查。
二、本件被告李巧秋提起上訴，其上訴理由略以：被告經濟困難
    又輕度殘障，原審量處拘役之天數可否酌減，可否准分期付
    款云云。惟原判決綜合全案證據資料，本於事實審法院之推
    理作用，認定被告有其事實欄所載之犯行，論以傷害人之身
    體，處拘役55日(並諭知易科罰金折算標準)。已詳敘其所憑
    證據及認定之理由；且於量刑時，已審酌被告為輕度智能障
    礙人士，當天因急於上樓協助盧欣鈴之祖母，腳步聲過大而
    引起告訴人不滿，因此發生口角而相互拉扯，且事後已搬離
    上址等情狀而予以量刑。被告上訴理由所述之情形，原審均
    已審酌，並無任何輕重失衡或違法不當之處，被告上訴，並
    未指出原判決有何量刑失當之具體事由，自非適法之上訴理
    由。至於原判決量處拘役50日，可否易科罰金後准分期支付
    ，核屬檢察官執行刑罰之問題，並非法院量刑事由。是被告
    上訴所述上情，尚難認已具體指摘原判決於認定事實，適用
    法律及量刑等項有何違法或不當，揆諸上揭意旨，本件上訴
    顯不合法定程式，應予駁回，並不經言詞辯論為之。
三、據上論斷，應依刑事訴訟法第367條前段、第372條，判決如
    主文。
中    華    民    國   100    年    9     月    20    日
            刑事第六庭審判長法  官  邱同印
                            法  官  郭豫珍
                            法  官  黃惠敏
以上正本證明與原本無異。
不得上訴。
                            書記官  陳豪達
中    華    民    國   100    年    9     月    22    日